臺灣高等法院高雄分院刑事判決　　　　96年度上訴字第2136號
上　訴　人
即　被　告　丙○○
　　　　　　　　　　現羈押在臺灣高雄看守所
指定辯護人　本院公設辯護人　 于欣潔
上列上訴人因殺人未遂等案件，不服臺灣屏東地方法院96年度訴
字第353 號中華民國96年9 月21日第一審判決（起訴案號：臺灣
屏東地方法院檢察署96年度偵緝字第115 號），提起上訴，本院
判決如下：
    主  文
原判決撤銷。
丙○○殺人未遂，累犯，處有期徒刑柒年。
    事  實
一、丙○○前於民國86年間，因妨害自由案件，經臺灣屏東地方
    法院以86年度易字第3144號案件，判處有期徒刑4 月確定，
    於88年10月21日易科罰金執行完畢，猶不知悔改，竟於93年
    5 月1 日某時許，得知友人陳文中在網路遊戲中與另一玩家
    乙○○發生爭執，雙方相約在屏東縣鹽埔鄉新圍村五龍殿廣
    場談判後，為幫陳文中助勢，而未經許可，於同日以不明方
    法，在不明處所，取得以玻璃瓶裝、內含鐵釘、鐵珠而具有
    殺傷力之土製爆裂物2 顆，再與不知情之陳文中、陳一平及
    綽號「田仔」之男子一同赴約；乙○○則邀集友人甲○○、
    林偉銘及張志雄等人一同前往助陣。雙方在五龍殿廣場前談
    判約10分鐘後，於同日晚上8 時30分許，因意見不合發生互
    毆。丙○○因不滿遭甲○○毆打，雖預見向人丟擲前開爆裂
    物，有造成他人受炸身亡之可能，惟仍基於對於因此造成他
    人死亡結果亦不違反其本意之殺人不確定故意，而自預藏在
    其口袋內之爆裂物取出1 顆，往甲○○站立之方向丟擲，並
    立即發生爆炸，甲○○因適時閃避，始倖免於死而未遂，惟
    其仍因玻璃瓶裝釘子爆開，弄傷右腳5 公分及7 公分、左腳
    長寬5 公分、右膝長寬1 公分、右小腿有4 支釘子插入小腿
    內之傷害。丙○○旋即攜帶另1 顆爆裂物逃逸藏匿，後遭臺
    灣屏東地方法院檢察署發布通緝，迄96年2 月15日晚上9 時
    50分許，丙○○始被警方在屏東縣九如鄉緝獲，並在屏東縣
    九如鄉○○村○○○街15號2 樓其居所內，扣得其持有之前
    開尚未使用之爆裂物1 顆（嗣該扣案爆裂物，由警員洪俊彥
    帶回刑事警察局偵五隊高雄組，準備送往鑑驗，然因處理過
    程不慎，致該爆裂物在辦公室內爆炸，洪俊彥因而受傷，辦
    公室內亦有多處設備受爆炸威力波及而毀損，該爆裂物因而
    已不存在）。
二、案經屏東縣警察局里港分局報告臺灣屏東地方法院檢察署檢
    察官偵查起訴。
    理  由
壹、程序部分：
一、按被告以外之人於檢察事務官、司法警察官或司法警察調查
    中所為之陳述，與審判中不符時，其先前之陳述具有較可信
    之特別情況，且為證明犯罪事實存否所必要者，得為證據，
    刑事訴訟法第159 條之2 定有明文。是依本條規定，被告以
    外之人於檢察事務官、司法警察（官）調查時所為之陳述，
    屬傳聞證據，依同法第159 條第1 項規定，本無證據能力，
    必具備「可信性」及「必要性」二要件，始例外得適用上開
    第159 條之2 規定，認有證據能力，而得採為證據。此之「
    必要性」要件，必須該陳述之重要待證事實部分，與審判中
    之陳述有所不符，包括審判中改稱忘記、不知道等雖非完全
    相異，但實質內容已有不符者在內，且該審判外之陳述，必
    為證明犯罪之待證事實存在或不存在所不可或缺，二者兼備
    ，始足當之。故此所謂「為證明犯罪事實存否所必要者」，
    既必須達不可或缺之程度，自係指就具體個案案情及相關卷
    證判斷，為發現實質真實目的，認為除該項審判外之陳述外
    ，已無從再就同一供述者取得與其上開審判外陳述相同供述
    內容，倘以其他證據代替，亦無從達到同一目的之情形而言
    （最高法院95年度台上字第4414號判決意旨參照）。另「可
    信性」要件，乃指陳述係在特別可信為真實之情況下所為者
    而言，例如被告以外之人出於自然之發言，或違反自己利益
    之陳述等特別情形均屬之（最高法院95年度台上字第5740號
    判決意旨參照）。辯護人於原審及本院審理時均爭執陳文中
    、甲○○、乙○○、林偉銘4 人警詢筆錄之證據能力。經查
    ，陳文中、林偉銘2 人警詢筆錄內容，與其等於原審審理作
    證時所陳述之內容並無不符，該2 人警詢筆錄，不具上開「
    必要性」之要件，均無證據能力
二、另按現行刑事訴訟法採行直接審理原則及言詞審理原則，並
    保障被告之反對詰問權，明定被告以外之人於審判外之言詞
    或書面陳述，除法律有規定者外，原則上不得作為證據。另
    為兼顧現實需要及真實之發現，乃本於例外從嚴之立場，許
    於具備必要性及可信性之特別情況下，例外地承認其有證據
    能力。刑事訴訟法第159 條之3 規定：「被告以外之人於審
    判中有下列情形之一，其於檢察事務官、司法警察官或司法
    警察調查中所為之陳述，經證明具有可信之特別情況，且為
    證明犯罪事實之存否所必要者，得為證據：一、死亡者。二
    、身心障礙致記憶喪失或無法陳述者。三、滯留國外或所在
    不明而無法傳喚或傳喚不到者。四、到庭後無正當理由拒絕
    陳述者。」其立法理由在於考量審判程序中，一旦發生事實
    上無從為直接審理之原因，如一概否定該陳述之證據適格，
    不免違背實體真實發現之訴訟目的，為補救採納傳聞法則，
    實務上所可能發生蒐證困難之問題，始例外地承認該審判外
    之陳述，得採為證據。是該法條第三款規定「滯留國外或所
    在不明『而』無法傳喚或傳喚不到者」，稽其前後文義及立
    法意旨，所謂「傳喚不到」，顯係指「滯留國外或所在不明
    而傳喚不到」而言，亦即以「滯留國外或所在不明」為其前
    提，倘無滯留國外或所在不明之情形，只是單純傳喚不到，
    自無該條款之適用。況現行刑事訴訟法採交互詰問制度，以
    期透過詰問程序之運作，辯明供述證據之真偽，使真實呈現
    。被告得於審判程序中詰問證人，不僅為憲法第16條保障人
    民訴訟權所衍生之權利之一，且屬憲法第8 條第2 項正當法
    律程序所保障之權利。若被告以外之人在審判程序中，並未
    發生事實上無從為直接審理之原因，僅因單純傳喚不到，即
    認有該條款之適用，無異於剝奪被告對其詰問之機會，不僅
    妨害被告訴訟防禦權之行使，亦有礙於真實之發現，當非立
    法之本意（最高法院93年度台上字第5351號判決意旨參照）
    。故被告以外之人，若經傳喚、拘提未到，應可認係上開所
    稱「所在不明而傳喚不到」之情形，若具備上開所規定之「
    可信性」要件，亦例外承認其證據能力，否則即不得為證據
    。經查，甲○○及乙○○2 人，於原審審理時，均曾經傳喚
    、拘提，甲○○係拘提不到，乙○○則經拘提到案，惟於審
    判期日仍未遵期到庭作證，故甲○○有上開所在不明而傳喚
    不到之情形，乙○○則否，另甲○○警詢筆錄，並查無有何
    非出於其自然發言之情形，故其警詢筆錄應具備上開所稱之
    「可信性」，而有證據能力，乙○○警詢筆錄，則無證據能
    力。
三、再按被告以外之人於審判外之陳述雖不符刑事訴訟法第159
    條之1 至之4 等四條之規定，而經當事人於審判程序同意作
    為證據，法院審酌該言詞陳述或書面陳述作成時之情況，認
    為適當者，亦得為證據；當事人、代理人或辯護人於法院調
    查證據時，知有刑事訴訟法第159 條第1 項不得為證據之情
    形，而未於言詞辯論終結前聲明異議者，視為有前項之同意
    ，同法第159 條之5 定有明文。立法意旨在於傳聞證據未經
    當事人之反對詰問予以核實，原則上先予排除。惟若當事人
    已放棄反對詰問權，於審判程序中表明同意該等傳聞證據可
    作為證據；或於言詞辯論終結前未聲明異議，基於尊重當事
    人對傳聞證據之處分權，及證據資料愈豐富，愈有助於真實
    發見之理念，且強化言詞辯論主義，使訴訟程序得以順暢進
    行，上開傳聞證據亦均具有證據能力。而本院用以認定本件
    被告犯罪事實存否之被告以外之人之其他言詞或書面陳述，
    檢察官、被告及辯護人於本院審理中均同意為證據，依上開
    說明，均具證據能力。
貳、實體部分：
一、訊據被告丙○○固坦承持有前開2 顆土製爆裂物，並曾於93
    年5 月1 日晚上之衝突中，向甲○○站立之方向投擲引爆其
    中1 顆，致甲○○受傷之事實，惟矢口否認有何持有爆裂物
    及殺人故意，辯稱：該土製爆裂物係陳文中交給伊，伊不知
    係具殺傷力之爆裂物，以為是煙霧彈。當時陳文中與對方吵
    起來，對方拿鐵棒，陳文中就拿一顆東西給伊，伊就朝對方
    站的地面丟下去，伊看會爆炸就不敢丟第2 顆，伊並無殺人
    之犯意云云。經查：
  (一)被害人甲○○於偵查中結證稱：當時因對方嗆聲，伊就先動
    手打對方一拳，對方還手打伊，之後雙方一陣亂打起來，被
    告手裏拿一黑色東西朝伊丟過來，在伊面前爆炸，致伊的腳
    受傷等語（見94年5 月6 日偵訊筆錄，94偵721 號卷第17-1
    8 頁）；另其於警詢及偵訊時又稱：當時有一男子從褲袋內
    拿出一不明東西向伊丟來在伊面前爆炸。後被告持第2 顆作
    勢丟擲，並對我們說你們再來啊等語（見93年6 月30日警詢
    、警卷第5-9 頁；96年3 月22日偵訊、96偵緝115 號卷第29
    -30 頁）。另當時在現場之證人乙○○於偵訊時亦稱：當時
    雙方打起來，甲○○與被告打，被告就從口袋拿出土製炸彈
    往甲○○方向丟過來，致甲○○受傷等語（見94年5 月6 日
    偵訊筆錄，94偵721 號卷第17-18 頁）；證人林偉銘於原審
    審理時結證稱：當時被告的手一直放在口袋內，伊看到被告
    從身上拿出來丟爆裂物。伊聽到碰一聲，全都是煙，甲○○
    的腳有被釘子插到。後來伊看到被告手上還有第2 顆，被告
    拿在手上並把爆裂物舉高，叫伊朋友不要再過去了，而被告
    也跑離現場比較遠的地方了等語（見原審96年9 月5 日審判
    筆錄，原審卷第130-131 頁）；證人陳一平於原審審理時證
    稱：當時伊正與對方拉扯而聽到碰一聲，伊不知道是否是被
    告丟的。後來陳文中開車載我們一起去一塊空地上，我們3
    人就下車，陳文中自己開車走，這時伊也無發現被告身上還
    有炸彈等語（見原審96年9 月5 日審判筆錄，原審卷第131-
    133 頁）。則依上開證人等所證並無不符合之處，所證當可
    採信，又依其等所證，足認當時被告確曾自褲子口袋內取出
    1 顆爆裂物，並向甲○○丟擲因而爆炸，致使甲○○受傷，
    後又拿另1 顆爆裂物作勢欲丟擲，惟並未丟擲而離開現場之
    事實，應可認定。
  (二)另甲○○因被告當時投擲該爆裂物，因而受有上開如事實欄
    所載之傷勢，亦有財團法人屏東基督教醫院急診病歷影本1
    分及照片3 張在卷供憑（見警卷一第16頁）；另被告於96年
    2 月16日為警在其居住處查獲時，扣得之物品中，確有一土
    造炸彈，而由刑事局防爆小組攜回處理，有扣押筆錄、扣押
    物品目錄表及照片附卷可稽（見警卷二第13-33 頁），而該
    攜回處理之爆裂物，被告自承即係本案當時所持有之第2 顆
    爆裂物，嗣該扣案之爆裂物在警員洪俊彥辦公室內爆炸，造
    成洪俊彥受有左手部、腹部、雙足部撕裂傷及雙耳膜破裂之
    傷害，亦有財團法人義大醫院96年2 月23日診斷證明書1 紙
    附卷可稽（見原審卷第43頁），另該爆裂物亦造成洪俊彥辦
    公室內陳設及窗戶玻璃毀損之情，亦有受損後之辦公室照片
    附卷可稽（見原審卷第46頁），再依該扣案爆裂物爆炸前後
    所拍攝之照片所示（見原審卷第45頁），足證被告於案發時
    確實持有上開2 顆爆裂物，且該等物品均具有爆發性及破壞
    力，而為槍砲彈藥刀械管制條例所規定之具殺傷力之爆裂物
    無疑（最高法院22年上字第4131號判例意旨參照）。
  (三)被告雖辯稱：係當場時由陳文中所交付給伊，伊不知係具殺
    傷力之爆裂物云云，惟此為陳文中所否認（見原審96年7 月
    25日審判筆錄，原審卷第82-85 頁），而與被告及陳文中一
    同前往及離開現場之陳一平，於原審審理時亦未證稱該爆裂
    物係陳文中交付給被告之情，亦如上述，故實無從認定被告
    所辯稱：該爆裂物係由陳文中交付云云一情屬實；另依上開
    可以採信之證人等所證，第1 顆爆裂物係被告於遭甲○○毆
    打後，始自褲子口袋內拿出朝甲○○丟擲，且第1 顆爆裂物
    爆炸後，被告又曾持第2 顆作勢欲丟擲，則被告之丟擲之目
    的，顯係在報復，而被告於原審時亦曾自承：是想讓人受傷
    等語（見原審96年4 月13日訊問筆錄，原審卷第10頁），則
    被告辯稱：不知具殺傷力云云，實係事後卸責之詞，不能採
    信。而被告於本院審理時聲請傳喚陳一平作證證明其持有之
    爆裂物係由陳文中所交付之事實，因陳一平於原審時業經傳
    喚到庭作證，而該部分之事實已臻明暸，業如上述，故本院
    認無再傳喚之必要，併此敘明。
  (四)被告雖又辯稱：伊投擲爆裂物時僅有使被害人受傷之意思，
    並無意致被害人於死云云。惟查，被告持有之爆裂物，其內
    分別含鐵釘、鐵珠等金屬物體，又係以玻璃瓶盛裝，已如上
    述，則一旦爆裂四散，致金屬、玻璃等物體射入人體之動脈
    或其他要害，衡情實有致人死亡之可能，被告對此亦無不知
    之理。再者，被告並無能力控制爆裂物爆炸後金屬碎片及內
    容物彈射之方向，是其亦無力控制爆裂物造成之損害規模，
    則被告向被害人站立之位置附近投擲爆裂物，其對於該爆裂
    物爆炸後將造成他人死亡之可能性應有預見，而被告當時仍
    向甲○○丟擲，則顯係不論死傷，均不違反其本意，而有殺
    害甲○○之不確定故意。故被告辯稱：僅有使人受傷之意思
    云云，當係避重就輕、臨訟卸責之詞，不可採信。是以本件
    事證應已明確，被告犯行堪以認定。
二、按行為後法律有變更者，適用行為時之法律。但行為後之法
    律有利於行為人者，適用最有利於行為人之法律，刑法第2
    條第1 項定有明文。查被告行為後，刑法業已修正，並由總
    統以華總一義字第09400014901 號令公布自95年7 月1 日施
    行。刑法施行法亦於95年6 月14日由總統公布，於95年7 月
    1 日施行。因修正後之刑法第2 條第1 項規定，係規範行為
    後法律變更所生新舊法律比較適用之準據法，於刑法修正施
    行後，應適用修正後刑法第2 條第1 項之規定為「從舊從輕
    」之比較。而於比較時，則應併就罪刑有關之共犯、未遂犯
    、想像競合犯、牽連犯、連續犯、結合犯，以及累犯加重、
    自首減輕暨其他法定加減原因（如身分加減）與加減比例等
    一切情形，本於統一性及整體性原則，綜其全部罪刑之結果
    而為比較（最高法院95年5 月23日刑事庭第8 次會議決議參
    照）。本件所涉法律之變更部分，計有下列數項：
  (一)槍砲彈藥刀械管制條例第7 條第4 項之法定刑：槍砲彈藥刀
    械管制條例第7 條第4 項之法定刑原為「5 年以上有期徒刑
    ，併科新臺幣1 千萬元以下罰金」，其雖未於條文內明定罰
    金刑之下限，然依刑法第11條、修正前刑法第33條第5 款、
    修正前罰金罰鍰提高標準條例第1 條及現行法規所定貨幣單
    位折算新臺幣條例第2 條等規定可知，其罰金刑下限應為銀
    元1 元即新臺幣30元。惟修正後之刑法第33 條 第5 款則規
    定: 「罰金: 新臺幣1,000 元以上，以百元計算之」。依此
    修正後之規定，槍砲彈藥刀械管制條例第7 條第4 項之法定
    刑下限應已提高，新舊法比較結果，以修正前之舊法對被告
    較為有利。
  (二)刑法第55條牽連犯之規定：按刑法第55條有關牽連犯之規定
    ，業於修正後刪除。此項刪除雖非犯罪構成要件之變更，但
    足以影響行為人應受刑罰之法律效果。蓋被告犯一罪而其方
    法或結果之行為犯他罪名者，依修正前之規定，從一重處斷
    ，惟依修正後之規定，需分論併罰，故仍屬法律有變更，且
    依此比較結果，顯以適用舊法對被告較為有利。
  (三)刑法第47條累犯之規定：修正後刑法第47條，已規定犯罪行
    為人之再犯係出於故意者，始有累犯加重之適用，故修正後
    之規定限縮累犯成立之範圍，故以適用修正後之新法對被告
    較為有利。
  (四)刑法第26條未遂犯之規定：刑法第25條、第26條未遂犯之規
    定已有修正，有關「未遂犯之處罰得按既遂犯之刑減輕」之
    規定，係由原第26條前段移列至第25條第2 項後段，內容並
    無不同，自無新舊法比較之問題，而應逕依修正後之刑法第
    25條規定論以未遂犯，並按既遂之刑減輕之。惟按殺人者，
    處死刑、無期徒刑或10年以上有期徒刑。前項之未遂犯罰之
    ，刑法第271 條第1 項、第2 項定有明文。被告行為時即修
    正前刑法第64條第2 項、第65條第2 項就殺人罪本刑之減輕
    規定，死刑減輕者為無期徒刑或為15年以下12年以上有期徒
    刑、無期徒刑減輕者為7 年以上有期徒刑；惟依修正後之刑
    法第64條第2 項、第65條第2 項規定，死刑減輕者為無期徒
    刑、無期徒刑減輕者為20年以下15年以上有期徒刑，故經比
    較新、舊法之結果，新法減輕後之刑度顯較舊法本刑減輕後
    之刑度為重，故以適用修正前規定減輕其刑較有利於被告。
  (五)經綜合比較新舊刑法之規定後可知，整體適用修正後之刑法
    規定並未有利於被告，應依刑法第2 條第1 項前段規定，仍
    適用被告行為時之刑法規定處斷，合先敘明。
三、核被告所為，係犯槍砲彈刀械管制條例第7 條第4 項之持有
    爆裂物罪，及刑法第271 條第2 項、第1 項之殺人未遂罪。
    公訴意旨雖認被告所為另又涉犯刑法第187 條之意圖供自己
    犯罪之用而持有爆裂物罪嫌，且該罪嫌與槍砲彈藥刀械管制
    條例第7 條第4 項之罪具有想像競合關係。惟按槍砲彈藥刀
    械管制條例第7 條、第8 條、第12條之罪，分別為刑法第18
    6 條、第187 條之特別規定（最高法院76年台上字第4408號
    判決意旨參照），且兩者所保護者，均為一般大眾之生命財
    產安全及社會秩序等公共法益，故兩項規定間，應為法律競
    合關係，而非想像競合關係，因此，行為人以一行為同時觸
    犯槍砲彈藥刀械管制條例第7 條第4 項之罪及刑法第187 條
    之罪時，自應優先適用槍砲彈藥刀械管制條例之規定處斷，
    無再適用刑法第187 條規定之餘地，公訴意旨對此應有誤會
    ，合先敘明。至於被告所犯上開兩罪間，則有方法結果之牽
    連關係，為刑法修正前所謂牽連犯，應適用修正前刑法第55
    條規定，從一重之殺人未遂罪處斷，又被告應適用修正後刑
    法第25條規定論以未遂犯，並依修正前刑法第64條第2 項、
    第65條第2 項規定，減輕其刑。又被告前有如事實欄所示之
    科刑及執行情形，有臺灣高等法院被告前案紀錄表附卷足憑
    ，其於刑之執行完畢後5 年內，再犯本件有期徒刑之罪，為
    累犯，應依法加重其刑。其同時有刑之加重及減輕事由，應
    依法先加後減（其中法定刑為死刑、無期徒刑部分，則不得
    加重）。
四、原審認被告犯罪事證明確，而予以論科，固非無見；惟查：
    (1)被告所為係犯槍砲彈藥刀械管制條例第7 條第4 項之持有
      爆裂物罪，及刑法第271 條第2 項、第1 項之殺人未遂罪
      ，而依修正前刑法第55條牽連犯規定從一重之殺人未遂罪
      論處，原審亦同此認定，而刑法第271 條殺人罪之法定刑
      則並無罰金刑，原審除對被告處以有期徒刑外，另併科被
      告罰金新臺幣20萬元，顯於法有違，而有未洽；(2)另依上
      開得為證據之證人證詞所證，被告於丟擲第1 顆爆裂物後
      ，雖有作勢欲丟擲第2 顆之行為，惟並無證據足證被告係
      被現場友人制止而作罷，原審事實欄為此認定，但於理由
      欄則未說明認定之依據，亦有認定事實不依證據之違誤。
      被告雖辯稱：不知係具殺傷力之爆裂物，且無殺人犯意云
      云而提起上訴，指摘原審判決不當，其雖無理由，惟原審
      判決既有上開違誤，自應由本院予以撤銷改判。
五、爰審酌被告與被害人甲○○間並無仇怨，僅因替友人助勢，
    即投擲爆裂物加害被害人，其犯罪手段嚴重，犯後又卸詞卸
    責，而無悔意，惟被害人傷勢尚非嚴重，且於偵查中表示不
    提出告訴，所生損害不重等及其他一切情狀，量處如主文第
    2 項所示之刑，以資懲儆。檢察官起訴書雖求處被告有期徒
    刑12年，惟檢察官未考慮被告應係基於不確定故意而為殺人
    犯行，尚非基於確定故意，其惡性較輕之情形，故認檢察官
    求刑過重而不採，併此敘明。另被告持有之上開土製爆裂物
    2 顆雖均具殺傷力而為違禁物，惟均已爆炸而不存在，故亦
    不另為沒收之宣告，亦併此敘明。
據上論斷，應依刑事訴訟法第369 條第1 項前段、第364 條、第
第299 條第1 項前段，槍砲彈藥刀械管制條例第7 條第4 項，刑
法第11條前段、第2 條第1 項前段、第271 條第2 項、第1 項、
第25條第2 項、修正前第55條、第47條，判決如主文。
本案經檢察官李門騫到庭執行職務。
中　　華　　民　　國　　96　　年　　12　　月　　19　　日
                  刑事第七庭    審判長法  官     莊飛宗
                                      法  官     孫啟強
                                      法  官     邱明弘
以上正本證明與原本無異。
如不服本判決應於收受本判決後10日內向本院提出上訴書狀，其
未敘述上訴理由者，並得於提起上訴後10日內向本院補提理由書
狀（均須按他造當事人之人數附繕本）「切勿逕送上級法院」。
中　　華　　民　　國　　96　　年　　12　　月　　19　　日
　　　　　　　　　　　　　　　　　　　書記官     黃玉珠
附錄本判決論罪之法條：
槍砲彈藥刀械管制條例第7條：
未經許可，持有、寄藏或意圖販賣而陳列第 1 項所列槍砲、彈藥
者，處5 年以上有期徒刑，併科新台幣1 千萬元以下罰金。
第1 項至第3 項之未遂犯罰之。
刑法第271條第1、2項：
殺人者，處死刑、無期徒刑或10 年以上有期徒刑。
前項之未遂犯罰之。
